臺灣高等法院刑事判決　　　　　　　100年度侵上訴字第137號
上　訴　人
即　被　告　馬玉堂
選任辯護人　盧春律師
上列上訴人因妨害性自主案件，不服臺灣臺北地方法院99年度訴
字第1288號，中華民國100年5月27日第一審判決（起訴案號：臺
灣臺北地方法院檢察署99年度偵字第12548號），提起上訴，本
院判決如下：
    主  文
原判決撤銷。
馬玉堂對於女子以強暴之方法而為性交，處有期徒刑肆年陸月。
    事  實                                                                
一、馬玉堂係任職於榮順清潔有限公司（下稱榮順公司），擔任
    處長之職務，Ａ女（警製代號0000-0000號，真實姓名、年
    籍詳卷）則於民國99年3月間至該公司工作。馬玉堂於99年3
    月16日晚間6時許，在位於臺北縣新店市（現改制為新北市
    新店區○○○路289號慈濟醫院地下室1樓之榮順公司辦公室
    ，利用Ａ女向其報告無法勝任清潔工作之機會，邀約Ａ女外
    出用餐，嗣用餐完畢後，馬玉堂即與Ａ女於同日晚間8時41
    分許返回上址辦公室，惟馬玉堂即以瞭解Ａ女上班狀況並載
    送Ａ女回家為由，帶同Ａ女至其停放於上址辦公室旁停車格
    之車號3R-3371號自用小客貨車內，雙方並於該車內前座交
    談，馬玉堂復要求Ａ女換至該車後座，馬玉堂竟萌生對Ａ女
    強制性交之犯意，出手撫摸Ａ女之胸部，Ａ女因驚恐而欲離
    開，馬玉堂強拉Ａ女身上斜背之背包以阻止Ａ女離去，復伸
    手撫摸Ａ女之胸部及下體，且不顧Ａ女之掙扎反抗，強行將
    Ａ女之外褲拉鍊拉開，以其手指插入Ａ女陰道，復半褪Ａ女
    之褲子，再以其陰莖插入Ａ女陰道，馬玉堂以此強暴方式對
    Ａ女為強制性交行為得逞，Ａ女並因馬玉堂之上開強暴行為
    ，受有右側大腿內側兩處瘀傷2×1公分、1×1公分之傷害（
    屬馬玉堂所為強暴行為當然發生之結果，不另論傷害罪）。
    嗣於99年3月19日，Ａ女因不甘受辱而報警處理。
二、案經Ａ女訴由臺北市政府警察局文山第二分局報請臺灣臺北
    地方法院檢察署檢察官偵查起訴。
    理  由                                                                
甲、程序部分：
一、按檢察官職司追訴犯罪，就審判程序之訴訟構造言，檢察官
    係屬與被告對立之當事人一方，偵查中對被告以外之人所為
    之偵查筆錄，或被告以外之人向檢察官所提之書面陳述，性
    質上均屬傳聞證據。在理論上，如未予被告反對詰問、適當
    辯解之機會，一律准其為證據，似有違當事人進行主義之精
    神，對被告之防禦權亦有所妨礙；然而現階段刑事訴訟法規
    定檢察官代表國家偵查犯罪、實施公訴，必須對於被告之犯
    罪事實負舉證之責，依法其有訊問被告、證人及鑑定人之權
    ，證人、鑑定人且須具結，而實務運作時，偵查中檢察官向
    被告以外之人所取得之陳述，原則上均能遵守法律規定，不
    致違法取供，其可信性極高，為兼顧理論與實務，乃於修正
    刑事訴訟法時，增列第159條之1第2項，明定被告以外之人
    （含被害人、證人等）於偵查中向檢察官所為陳述，除顯有
    不可信之情況外，得為證據（最高法院95年度臺上字第1044
    號判決意旨參照）。且刑事訴訟法第159條之1第2項，明定
    被告以外之人於偵查中向檢察官所為陳述，除顯有不可信之
    情況外，得為證據。該所謂「不可信之情況」，由法院審酌
    被告以外之人於陳述時之外在環境及情況而為判斷。而被告
    以外之人於偵查時，是否與被告對質，與其陳述時之外在環
    境並無必然之關聯，自不得以偵查中未經被告詰問，逕認該
    陳述無證據能力。至該等陳述與事實是否相符，要屬證據證
    明力之問題，與證據能力之有無，不容混淆（最高法院94年
    度臺上字第7132號判決、95年度臺上字第1585號判決意旨參
    照）。觀諸證人Ａ女於檢察官偵查時之陳述，其對檢察官之
    問題均能為連續陳述，且供述其遭被告強制性交之經過等節
    （見99年度偵字第12548號偵查卷第10頁至第16頁），均係
    其親身經歷，亦無受到脅迫、誘導等不正取供之情形，本院
    衡酌該證人筆錄作成之外部狀況為整體考量，並無顯不可信
    之情況存在，復經原審傳喚其到庭進行詰問，充分保障被告
    之對質詰問權，是證人Ａ女於檢察官偵查時之證述，自有證
    據能力。被告辯稱證人Ａ女於檢察官偵查時所為證言，無證
    據能力云云，尚難採信。
二、再按被告以外之人於審判外之陳述，雖不符刑事訴訟法第15
    9條之1至第159條之4之規定，而經當事人於審判程序同意作
    為證據，法院審酌該言詞陳述或書面陳述作成時之情況，認
    為適當者，亦得為證據；當事人、代理人或辯護人於法院調
    查證據時，知有刑事訴訟法第159條第1項不得為證據之情形
    ，而未於言詞辯論終結前聲明異議者，視為有前項之同意，
    刑事訴訟法第159條之5定有明文。經查，本判決下列所引用
    前述以外之被告以外之人於審判外之陳述，檢察官、被告及
    辯護人於言詞辯論終結前均未聲明異議，本院審酌結果，認
    上開證據資料製作時之情況，尚無違法不當及證明力明顯過
    低之瑕疵，亦認為以之作為證據應屬適當。揆諸前開規定，
    爰依刑事訴訟法第159條之5規定，認前揭證據資料均有證據
    能力。
乙、實體方面：
一、訊據上訴人即被告馬玉堂固不諱其擔任榮順公司之處長職務
    ，Ａ女並於該公司工作，且Ａ女於前揭時間向其報告無法勝
    任清潔工作，其並邀約Ａ女外出用餐，復與Ａ女用餐完畢後
    ，帶同Ａ女至其停放於上址辦公室旁停車格之前揭自用小客
    貨車內等情，惟矢口否認有何強制性交犯行，辯稱：當時伊
    坐於該小客貨車之前座，Ａ女坐於副駕駛座，後來因為伊自
    己要睡覺，所以伊到後座去睡覺，Ａ女待在前座，伊醒來之
    後，Ａ女就坐在伊車子後座，Ａ女說她會指壓，希望伊付費
    作指壓，Ａ女與伊就在99年3月17日至莎堤汽車旅館作指壓
    ，Ａ女幫伊作半套，伊有射精，精液射在她手上，惟伊於99
    年3月16日晚上在前揭小客貨車上，並未與Ａ女發生性交行
    為，亦未對Ａ女施以強暴手段而強制性交云云。惟查：
  (一)證人Ａ女於檢察官偵查時證稱：3月16日伊下班時，約下午
    四點半，伊去慈濟醫院地下一樓處長辦公室找處長（指被告
    ）講伊不適合這份工作，大約下午五點多，處長先帶伊去建
    國路上的鐵板燒旁邊吃東西，伊跟他講伊要離職的事情，但
    他都不跟我說這些事，卻一直跟伊說他跟網路上女生發生性
    行為的事，走回醫院的路上，他一直跟伊講他跟女生做愛的
    過程，又說他想跟我聊天，伊當時不知如何拒絕他，想說跟
    他聊一下就走，所以又跟處長回B1辦公室，但處長沒有去辦
    公室，卻一直往他停車方向走去，他車子就停在辦公室附近
    ，伊就跟在後面，他說要跟伊在車上聊天，一開始伊等是坐
    在他的箱型車駕駛座及副駕駛座，坐了一下之後，他就說他
    不希望別人看到伊，叫伊坐到後面去，伊就坐到後面一排的
    位置，之後他就直接伸手摸伊胸部，當時伊嚇一跳，想要趕
    快離開時，伊的斜背背包被他一拉，伊就沒辦法離開，他就
    把伊之背包扯掉，手就隔著衣服摸伊之胸部及下體，接著他
    壓在伊身上，並把伊的內褲脫掉到一半，他手插入伊之陰道
    ，接著用他的陰莖插入伊之陰道，伊不確定他有沒有射精，
    但有濕濕的，伊有保留內褲，過程中伊有掙扎，伊有推他，
    但他一直壓在伊身上，他高高胖胖的，伊推不動，伊右側大
    腿有瘀青，應該是他當時壓在伊身上造成的，伊當時雙手有
    抓住他的手臂，伊有用腳踢他等語（見99年度偵字第12548
    號偵查卷第10頁至第16頁），嗣於原審100年4月8日審理時
    證稱：被告對伊性侵總共一次，被告說他想知道伊上班的狀
    況，叫伊去車上跟他聊天，他說會載伊回家。他是有問一些
    上班的狀況，然後伊跟他說伊不想做這個工作，他就問伊為
    什麼，可是後來話題就變了，他就一直說一些跟色情有關的
    東西，然後他都不讓伊下車，伊就不想回答他的問題，可是
    他就叫伊去後座跟他聊一下，伊跟他說伊想回家了，不想再
    聊了，然後他就帶伊去後座，那時候伊想走，他都不讓伊走
    ，他就一直講色情的話，就突然轉過來壓住伊，摸伊的胸部
    ，他就脫伊的牛仔褲，可是牛仔褲不好脫，他就沒有脫，他
    有把伊的牛仔褲拉鍊拉開，用手去弄，他的手有伸進來伊的
    陰道，伊有掙扎，可是他太重了，伊推不開他，他最後將褲
    子脫一半，用他的生殖器進去伊的陰道，伊有反抗等語（見
    原審卷第58頁正、反面），則證人Ａ女於檢察官偵查，及原
    審審理時接受檢察官、辯護人之交互詰問，均能就被告於上
    開車內後座，被告不讓其離去，以身體強壓Ａ女，且不顧Ａ
    女之掙扎反抗，強行以其手指插入Ａ女陰道，復半褪Ａ女之
    褲子，再以其陰莖插入Ａ女陰道，以強暴之手段對其強制性
    交之情節指述歷歷，前後所證無何齟齬，衡情若非Ａ女曾親
    身經歷，確實遭被告強制性交，焉能鉅細靡遺指證其遭被告
    以上開強暴手段強制性交等情節，且前後並無二致。至Ａ女
    雖於檢察官偵查時就被告如何以手指、陰莖插入其陰道乙節
    ，僅籠統證述被告係將其內褲脫掉到一半後為上開性交行為
    （見99年度偵字第12548號偵查卷第12頁），惟證人Ａ女於
    原審審理時接受辯護人之詰問時，已證述被告係將Ａ女之外
    褲拉鍊拉開，以其手指插入Ａ女陰道，復半褪Ａ女之褲子，
    再以其陰莖插入Ａ女陰道等情甚詳（見原審卷第58頁反面）
    ，自以證人Ａ女於原審審理時上開所述較為詳盡可採。又證
    人Ａ女於檢察官偵查時所證被告初始於車內出手撫摸Ａ女之
    胸部，Ａ女因驚恐而欲離開，被告強拉Ａ女身上斜背之背包
    以阻止Ａ女離去，復伸手撫摸Ａ女之胸部及下體乙節（見99
    年度偵字第12548號偵查卷第12頁），雖Ａ女於原審審理時
    漏未提及，然觀諸卷附上開地下室停車場於案發當日18時5
    分許之監視器畫面翻拍照片（見99年度偵字第12548號偵查
    卷第26頁），Ａ女於案發當日在其身上確有斜背背包，則證
    人Ａ女於檢察官偵查時所證被告出手撫摸Ａ女之胸部，復強
    拉Ａ女身上斜背之背包以阻止Ａ女離去，再伸手撫摸Ａ女之
    胸部及下體乙節，亦屬可信。而被告於案發當日即99年3月
    16 日晚間，確有帶同Ａ女至其停放於上址辦公室旁停車格
    之車號3R-3371號自用小客貨車內等情，已據被告供承在卷
    （見本院卷第43頁反面），且依上開慈濟醫院地下停車場監
    視器畫面翻拍照片顯示，被告確於99年3月16日18時2分許，
    與被害人Ａ女離開辦公室，於同日18時5分許，被告與被害
    人Ａ女徒步往安全梯方向離開，於同日20時41、42分許，被
    告與被害人Ａ女徒步由安全梯下來，往辦公室方向行進（見
    99年度偵字12548號卷第26頁至第27頁），此顯與證人Ａ女
    於檢察官偵查時所證：99年3月16日晚間先由被告徒步帶其
    離開辦公室至附近吃飯，再帶其回辦公室旁所停放之車輛內
    交談乙節相合，抑有進者，本案被害人Ａ女內褲（底褲採樣
    標示00000000處）經送內政部警政署刑事警察局鑑定，鑑定
    結論為被害人Ａ女之內褲Ｙ染色體DNA-STR主要型別，與被
    告DNA 型別相符，此有內政部警政署刑事警察局99年5月31
    日刑醫字第0990040081號鑑驗書，及被害人內褲照片在卷可
    稽（見99年度偵字第12548號卷第43頁至第46頁），倘未有
    Ａ女所指證被告強脫Ａ女褲子並以陰莖插入Ａ女陰道之情，
    Ａ女所著內褲上Ｙ染色體DNA-STR主要型別，驗得結果豈會
    與被告DNA型別相符？參諸證人Ａ女於檢察官偵查時所證：
    伊右側大腿有瘀青，應該是被告當時壓在伊身上造成的，伊
    當時雙手有抓住他的手臂，伊有用腳踢他等語（見99年度偵
    字第12 548號卷第12頁至第13頁），此核與卷附臺北市立萬
    芳醫院受理疑似性侵害事件驗傷診斷書所載Ａ女確受有右側
    大腿內側兩處瘀傷2×1公分、1×1公分之傷害等情（見99年
    度偵字第12548號卷第16-1頁密封公文袋），及被害人Ａ女
    右側大腿照片所顯示之傷勢（見99年度偵字第12548號卷第
    41頁），均屬相合，況被告亦坦認Ａ女並未因本案向其提出
    任何之金錢賠償（見原審卷第79頁反面），益證被告確有對
    Ａ女為強制性交行為，證人Ａ女上開證詞，應無誣攀之虞，
    凡此足徵證人Ａ女上開所證其遭被告強制性交乙節，核與事
    實相符，堪予採信。
  (二)次查，被告於99年5月6日警詢時初始供稱：約3月15、16 日
    晚上18時許，Ａ女自動到伊慈濟醫院地下室辦公室找伊，開
    口向伊借錢，並表示如不借她，她可能會被房東趕出去，伊
    沒借她，她見伊當時重感冒不舒服，即表示她曾做過指壓，
    可以幫伊指壓，並換取酬勞新臺幣2000元，伊同意後遂由伊
    開車載她至新店一間不知名之汽車旅館內進行指壓，伊因為
    很累就沈睡，直到休息時間到（3小時），她叫醒伊，離開
    旅館後伊將車開回慈濟醫院地下室停車場，並跟她一起徒步
    至新店市○○路、民權上吃鐵板燒，吃完後伊跟她走回慈濟
    醫院，她騎車離去云云，並否認其有於99年3月16日在上揭
    慈濟醫院地下停車場，在車上對Ａ女性侵（見99年度偵字12
    548號卷第4頁至第8頁），嗣於檢察官99年7月14日偵查時先
    供稱：Ａ女幫伊按摩期間有說可否再給她多一點錢，她可以
    幫伊做全套或半套，但伊拒絕，所以沒有做云云，復又當庭
    改稱：伊有射精，她跟伊講就是打手槍的方式，她有幫伊做
    云云（見99年度偵字12548號卷第57頁），被告就被害人Ａ
    女於汽車旅館究有無與其性交易等關鍵情節，前後反覆不一
    ，其所供被害人Ａ女於汽車旅館使其射精，精液射在Ａ女手
    上乙節，已難令本院遽信，且觀諸卷附被告所使用車號3R-3
    371號自用小客貨車於上開慈濟醫院地下停車場之出、入場
    紀錄（見99年度偵字第12548號卷28頁至第30頁），該自用
    小客貨車於99年3月14日15時41分入場後，於99年3月17日16
    時09分始出場，則被告於99年5月6日警詢時所供其於99年3
    月15日、16日駕駛車號3R-3371號自用小客貨車離開慈濟醫
    院地下停車場至汽車旅館等情，顯與事實不符，雖檢察官於
    99年7月4日偵查時當庭提示上開慈濟醫院地下停車場之出、
    入場紀錄予被告後，被告復又改稱：伊於3月17日載Ａ女至
    汽車旅館，伊於99年3月16日帶Ａ女在伊車上，伊完全沒幹
    嘛，在那裡睡覺云云（見99年度偵字第12548號卷58頁），
    並於原審及本院審理時均供述：99年3月16日伊坐於該小客
    貨車之前座，Ａ女坐於副駕駛座，後來因為伊自己要睡覺，
    所以伊到後座去睡覺，Ａ女待在前座，伊醒來之後，Ａ女就
    坐在伊車子後座云云（見原審卷第18頁正面，及本院卷第43
    頁反面），然被告與被害人Ａ女既非情侶，誼非至親，倘被
    告帶同Ａ女至其車上交談後欲於車內休息睡覺，衡情當會請
    Ａ女先行下車，豈有於Ａ女在旁之情形下，毫無顧忌而逕自
    一人睡覺之理？至被告於本院審理時始謂其與Ａ女所至汽車
    旅館之名稱為莎堤汽車旅館，並聲請向該汽車旅館調取車號
    3R-3371號自用小客貨車於99年3月17日在該旅館出入紀錄、
    當日旅館住宿紀錄，及該車進出之監視錄影光碟（見本院卷
    第26頁反面、第43頁反面），惟經本院向莎堤汽車旅館函詢
    結果，莎堤汽車旅館函覆：「一、本館住宿休息旅客之資料
    僅保留當月份，三月份資料已由會計師銷燬，無存檔。二、
    監視錄影光碟，由於機器容量之關係，僅能保留10天份，所
    以三月份已無資料檔。」等語（見本院卷第55頁），則莎堤
    汽車旅館上開函文尚不能為被告有利之證明。復次，門號00
    00000000號行動電話係被害人Ａ女所使用乙節，已據被害人
    Ａ女於檢察官偵查時證述在卷（見99年度偵字第12548 號卷
    13頁），雖該行動電話門號於99年3 月17日下午14時47分、
    99年3月18日7時40分、99年3月18日7時46分、99年3月18日8
    時15分、99年3月18日16時32分，撥出五通至被告所使用門
    號0000000000號行動電話，有亞太電信股份有限公司傳真予
    本院之門號0000000000號於99年3月間通話費收據明細表可
    稽（見本院卷第83頁），惟證人Ａ女於本院審理時已證稱：
    伊於99年3月17日、99年3月18日打給被告多次，但是被告只
    有接聽一次，其他都是有撥通，但是被告沒有接聽，被告接
    聽那一次，伊只是跟被告要薪水等語（見本院卷第134頁反
    面至第135頁正面），且觀諸上開門號0000000000號於99年3
    月間通話費收據明細表上所載之通話時間，上開五通電話之
    通話時間分別為1秒、9秒、10秒、2分29秒、43秒，除其中
    一通之通話時間2分29秒較長外，其餘通話時間甚短，亦有
    短至1秒、9秒、10秒者，證人Ａ女上開所證被告只有接聽一
    次，且其僅係跟被告要薪水乙節，應屬可信，且縱認被害人
    Ａ女於99年3月17日、同年3月18日多次以行動電話與被告聯
    繫，亦不足認被告確有於99年3月17日與Ａ女一同至汽車旅
    館。基此，被告所辯：伊於99年3月16日坐於上揭自小客貨
    車睡覺，並未對Ａ女強制性交，Ａ女與伊係在99年3月17 日
    至莎堤汽車旅館作指壓，伊將精液射在她手上云云，洵不足
    採。
  (三)至證人Ａ女於檢察官偵查時固證述其遭被告強制性交後，由
    被告陪同至醫院外面，其並騎機車回住處等情（見99年度偵
    字第12548號卷第12頁），雖Ａ女遭被告強制性交時未大聲
    喊叫，亦未立即報警，然被告帶同Ａ女至其所使用3R-3371
    號自用小客貨車，為晚間之下班時間，出入之人車本即非多
    ，且被告所使用之上揭自小客貨車車窗設有窗簾，此觀卷附
    臺北市政府警察局文山第二分局現場蒐證照片即明（見99年
    度偵字第12548號卷21頁），則被害人Ａ女侷限於該車輛後
    座，因窗廉而視線受阻，縱有人偶然經過，亦難以知悉，且
    被害人Ａ女為年輕女子，身處孤立無援之情狀，又面對被告
    強力壓制，其身心遭創，致其手足無措，即難期其為大聲喊
    叫或立即報警等舉措，況證人Ａ女已於檢察官偵查時證述：
    因為被告是上司，伊當時不敢呼叫，也怕他會在工作上對伊
    怎麼樣等語（見99年度偵字第12548號卷第13頁），抑有進
    者，證人Ａ女於原審審理時亦證述：「（問：妳怎麼沒有打
    電話問他怎麼對妳做不禮貌的事，怎麼沒有質疑他？反而問
    他什麼時候薪水匯到妳的戶頭？）我那時候很害怕，我只想
    能拿到我的錢。」、「（問：為什麼當天妳打電話給他的時
    候，沒有提這件事，調單位的事情？而是問錢什麼時候匯到
    妳的戶頭？還是妳當時就已經說妳不做了？）因為我不想再
    看到他，我只想拿到我的錢而已。」、「（問：當被告對妳
    性侵完的那幾天，妳的心理有什麼想法？情緒上是很害怕？
    很憤怒？）都有，而且我有去做檢查。」等語（見原審卷第
    61頁反面），再衡諸被告於案發時確係於Ａ女所任職之榮順
    公司擔任處長職務之情，亦據被告供承在卷（見本院卷第43
    頁反面），則證人Ａ女所述因主觀上慮及被告係其上司，於
    遭被告強制性交時不敢大聲喊叫，且於案發後因害怕且身心
    遭創，不想再見到被告，只打電話向被告索討其應得之薪水
    乙節，尚非無稽，是以其於案發時未大聲喊叫，且於案發後
    由被告陪同至醫院外騎乘機車回住處，並未立即報警，仍撥
    打電話向被告索討其應得之薪水等行為，顯係出諸Ａ女於案
    發時主觀上懼於被告身為上司之威勢，及案發後身心突遭創
    ，而未慮及立即報警，且回住處後不願再見到被告所致，自
    不能以Ａ女有上揭行為，即謂其指證不實，而遽為被告有利
    之認定。
  (四)再查，證人Ａ女於檢察官偵查時證稱：「（問：妳為何至今
    才向文山二分局報案？）我這幾天想一想覺得不甘心，覺得
    他一直騙我，我記得他有說過我如果認識他，就可以在這邊
    好好工作賺錢，但事實上不是這樣」等語（見99年度偵字第
    12548號卷第14頁），並於原審審理時證稱：「（問：後來
    妳又跟檢察官講，妳為什麼來報案，是因為妳這幾天妳越想
    越不甘心，覺得被告一直騙妳，妳才去報案？）對。」、「
    （問：妳覺得被告騙妳什麼？他有跟妳約定什麼嗎？）就是
    在車上聊天的時候，我有跟他說我不想做了，然後他就說會
    帶我到別的單位。」等語（見原審卷第61頁反面），然證人
    Ａ女在本案於偵查、原審及本院審理時迭經多次訊問，且於
    法院審理時亦經嚴謹之交互詰問程序，復與上開內政部警政
    署刑事警察局99年5月31日刑醫字第0990040081號鑑驗書之
    鑑驗結論，及臺北市立萬芳醫院受理疑似性侵害事件驗傷診
    斷書、照片所顯示Ａ女之傷勢等證據互為勾稽，依論理法則
    及經驗法則，認證人Ａ女所證其遭被告強制性交乙節，與事
    實相符，被告所辯其於案發當日僅係於上揭自小客貨車睡覺
    ，未對Ａ女為強制性交行為，且其係翌日於汽車旅館射精在
    Ａ女手上乙節，顯不可採，業經本院明白剖析如前，縱被告
    於車上曾向Ａ女提及可使其至其他單位工作，充其量亦屬被
    告於車上對Ａ女強制性交前與Ａ女交談之內容，尚不影響Ａ
    女所指證被告為強制性交犯行等重要情節之真實性，併此敘
    明。
  (五)綜上，被告上揭所辯，顯係事後圖卸刑責之詞，不足採信。
    此部分事證明確，被告強制性交犯行洵堪認定，應予依法論
    處。
二、核被告馬玉堂所為，係犯刑法第221條第1項之強制性交罪。
    被告對Ａ女於強制性交前、強制性交過程中所為之猥褻行為
    ，分別係強制性交之階段行為及性交行為中之部分動作，均
    應為強制性交行為所吸收，不另論罪。又被告為本件強制性
    交犯行所施之強暴手段，雖致被害人受有右側大腿內側兩處
    瘀傷2×1公分、1×1公分之傷害，惟此為強暴行為伴隨之結
    果，亦無何證據證明被告另有傷害之故意，自不另論傷害罪
    （參照最高法院51年台上字第588號判例）。
三、原審以被告馬玉堂犯罪事證明確，予以論罪科刑，固非無見
    。惟查：（一）被害人Ａ女於報案後，初始即由檢察官訊問
    Ａ女，此有被害人Ａ女99年3月19日調查筆錄可稽（見99年
    度偵字第12548號卷第10頁至第16頁），原審誤認前開調查
    筆錄所載內容係被害人Ａ女於警詢中陳述，即有違誤。（二
    ）被告於本件強制性交犯行所施之強暴手段，雖致被害人Ａ
    女受有右側大腿內側兩處瘀傷2×1公分、1×1公分之傷害，
    惟此為強暴行為伴隨之結果，亦無何證據證明被告另有傷害
    之故意，自不另論傷害罪，原審就此漏未論及，亦有未洽。
    是被告執前詞否認犯罪而提起上訴，固無理由，惟原判決既
    有上述可議之處，自應由本院將原判決撤銷改判，另為適法
    之諭知。爰審酌被告利用其為Ａ女上司之機會，為圖一己性
    慾之滿足，竟無視Ａ女之掙扎反抗，對Ａ女為強制性交犯行
    ，造成Ａ女身體、心理上終生難以磨滅之恐懼與傷害，行為
    可訾，應予非難，兼衡被告犯罪之動機、目的、手段、素行
    、智識程度及生活狀況等一切情狀，量處如主文第二項所示
    之刑，以資懲儆。
據上論斷，應依刑事訴訟法第369條第1項前段、第364條、第299
條第1項前段，刑法第221條第1項，判決如主文。
本案經檢察官莊俊仁到庭執行職務。

中    華    民    國   100    年    12    月    14    日
                  刑事第二十庭  審判長法  官  楊力進
                                      法  官  王世華
                                      法  官  林海祥
以上正本證明與原本無異。
如不服本判決，應於收受送達後10日內向本院提出上訴書狀，其
未敘述上訴之理由者並得於提起上訴後10日內向本院補提理由書
（均須按他造當事人之人數附繕本）「切勿逕送上級法院」。
                                      書記官  林敬傑
中    華    民    國   100    年    12    月    14    日
附錄：本案論罪科刑法條全文
中華民國刑法第221條
（強制性交罪）
對於男女以強暴、脅迫、恐嚇、催眠術或其他違反其意願之方法
而為性交者，處 3 年以上 10 年以下有期徒刑。
前項之未遂犯罰之。